臺灣彰化地方法院刑事判決　　　　　　　　　　　　九十一年度訴字第一二一八號
　　公　訴　人　臺灣彰化地方法院檢察署檢察官
　　被　　　告　乙○○
右列被告因違反毒品危害防制條例案件，經檢察官提起公訴（九十一年度毒偵字第二
一九四號），本院判決如左：
    主  文
乙○○施用第一級毒品，累犯，處有期徒刑玖月。
    事  實
一、乙○○前因違反毒品危害防制條例案件，經本院就其施用第一級毒品部分以八十
    八年度訴字第二五六號判決判處有期徒刑七月確定，就施用第二級毒品部分以八
    十八年度易字第五一四號判決判處有期徒刑四月，如易科罰金以三百元折算一日
    確定，上開二罪並定應執行刑有期徒刑十月，於民國八十九年八月十八日服刑期
    滿執行完畢。又前因施用毒品案件，經觀察、勒戒後，認無繼續施用毒品之傾向
    ，由台灣彰化地方法院檢察署檢察官於八十七年九月二十三日以八十七年度偵緝
    字第一九九號為不起訴處分確定；復於八十八年間因施用毒品案件，經觀察、勒
    戒後，認有繼續施用毒品之傾向，由本院裁定令入戒治處所施予強制戒治一年，
    所涉刑案部分，並經本院以上開判決判處徒刑確定。詎乙○○於戒治期滿後仍不
    知悔改，復於九十年八月十二日之某時，以將海洛因置於針筒內注射之方式，在
    彰化縣芬園鄉○○村○○路○段一三五巷十弄十二號住處內，施用第一級毒品海
    洛因一次，再經本院以以九十年度訴字第一三六八號判處有期徒刑十月確定（尚
    未執畢），並經經送臺灣雲林戒治施以所強制戒治滿三月後，其成效經評定合格
    ，無繼續戒治必要，經臺灣彰化地方法院檢察署檢察官聲請，由本院以九十一年
    度毒聲字第三一號裁定停戒止戒治，所餘戒治期間付保護管束；詎仍不知悔改，
    於保護管束期間，又基於施用第一級毒品之犯意，於九十一年六月五日，在其位
    於彰化縣芬園鄉○○村○○路○段一三五巷十二號之住處內，比摻入香煙內吸用
    之方式，施用第一級毒品海洛因一次，嗣於同年六月七日二十一時三十分許，為
    警在其上揭住處查獲，經徵其同意採集其尿液送驗，結果呈毒品嗎啡陽性反應，
    始悉上情。
二、案經彰化縣警察局彰化分局報告及臺灣彰化地方法院檢察署檢察官簽分案偵查起
    訴。
    理  由
一、右揭事實，業據被告乙○○於本院審理中坦承不諱，且被告之尿液經送驗鑑定結
    果，確成施用第一級毒品海洛因之陽性反應，有詮昕科技股份有限公司出具之濫
    用藥物尿液檢驗報告在卷可憑；又被告前因施用毒品案件，經觀察、勒戒後，認
    無繼續施用毒品之傾向，由台灣彰化地方法院檢察署檢察官於八十七年九月二十
    三日以八十七年度偵緝字第一九九號為不起訴處分確定；復於八十八年間因施用
    毒品案件，經觀察、勒戒後，認有繼續施用毒品之傾向，由本院裁定令入戒治處
    所施予強制戒治一年，所涉刑案部分，並經本院以上開判決判處徒刑確定，及被
    告復於九十年八月十二日之某時，施用第一級毒品海洛因一次，再經本院以九十
    年度訴字第一三六八號判處有期徒刑十月確定，並經經送臺灣雲林戒治施以所強
    制戒治滿三月後，其成效經評定合格，無繼續戒治必要，經臺灣彰化地方法院檢
    察署檢察官聲請，由本院以九十一年度毒聲字第三一號裁定停戒止戒治，所餘戒
    治期間付保護管束等情，復有本院九十年度訴字第一三六八號刑事判決書及刑案
    資料查註紀錄表附卷可稽，被告犯行應堪認定。
二、核被告所為，係犯毒品危害防制條例第十條第一項之施用第一級毒品罪。被告於
    施用前後持有海洛因之低度行為，應為施用之高度行為所吸收，不另論罪。查被
    告前因違反毒品危害防制條例案件，經本院就其施用第一級毒品部分以八十八年
    度訴字第二五六號判決判處有期徒刑七月確定，就施用第二級毒品部分以八十八
    年度易字第五一四號判決判處有期徒刑四月，如易科罰金以三百元折算一日確定
    ，上開二罪並定應執行刑有期徒刑十月，於八十九年八月十八日服刑期滿執行完
    畢，有卷附臺灣高等法院被告全國前案紀錄表、台灣彰化地方法院檢察署刑案資
    料查註紀錄表足參，其受有期徒刑之執行完畢，五年內再犯本件有期徒刑以上之
    罪，為累犯，應依法加重其刑。爰審酌被告已因施用毒品犯行，先後經由法院判
    處徒刑執行完畢，及送交觀察、勒戒、強制戒治期滿出所，理應對於毒品殘害自
    身健康之嚴重情形有所體悟，自當知所警惕而設法遠離毒品誘惑，乃其不思及此
    ，而於出所後再次施用海洛因，足見其品行非佳，價值觀念亦非健全，實有再加
    教化之必要；惟念其於審理期間尚能坦承犯行，態度堪稱良好，且施用毒品固戕
    害個人健康至深，然就他人權益之侵害仍屬有限，及其犯罪目的、手段、具有高
    中肄業學歷之智識程度等一切情狀，量處如主文所示之刑，以示懲儆。
據上論斷，應依刑事訴訟法第二百九十九條第一項前段，毒品危害防制條例第十條第
一項，刑法第十一條前段、第四十七條，判決如主文。
本案經檢察官甲○○到庭執行職務。
中　　華　　民　　國　　九十一　　年　　　十二　　　月　  　四　　　　　日
                                臺灣彰化地方法院刑事第二庭
                                    法　　　官  吳俊螢
右正本證明與原本無異。
如不服本判決，應於送達後十日內向本院提出上訴狀(須附繕本)。
告訴人或被害人對於判決如有不服具備理由請求檢察官上訴者，其上訴期間之計算係
以檢察官收受判決正本之日期為準。
                                    法院書記官
中　　華　　民　　國　　八十一　　年　　　　　　　月　　　　　　　　　日
